臺灣板橋地方法院刑事判決　　　　　　 100年度訴字第2427號
公　訴　人　臺灣板橋地方法院檢察署檢察官
被　　　告　陳昶宏
　　　　　　童志偉
上列被告因搶奪案件，經檢察官提起公訴（100 年度偵字第1094
6 號），被告於準備程序中就被訴事實為有罪之陳述，經本院合
議庭裁定由受命法官獨任進行簡式審判程序，並判決如下：
    主  文
陳昶宏共同意圖為自己不法之所有，而搶奪他人之動產，累犯，
處有期徒刑壹年捌月。
童志偉共同意圖為自己不法之所有，而搶奪他人之動產，處有期
徒刑壹年陸月。
    事   實
一、陳昶宏前於民國86年間因違反藥事法案件，經本院以86年度
    訴字第964 號判處有期徒刑5 月、4 月，定應執行有期徒刑
    7 月，提起上訴後，為臺灣高等法院以86年度上訴字第3797
    號判決駁回上訴確定；又於同年間因犯搶奪案件，經本院以
    86年度訴字第1360號判處有期徒刑2 年確定；嗣上開各罪經
    法院裁定更定應執行刑為有期徒刑2 年7 月確定。復於同年
    間因違反麻醉藥品管理條例案件，經臺灣高等法院以87年度
    上更一字第280 號判處有期徒刑5 年4 月確定，經接續執行
    ，於91年4 月4 日縮短刑期假釋出監，其後假釋經撤銷，應
    執行殘刑有期徒刑3 年5 月28日。再於92年間因犯搶奪、竊
    盜案件，分別經本院以92年度訴字第1805號判處有期徒刑1
    年、以92年度易字第2277號判處有期徒刑1 年4 月；續於93
    年間因違反毒品危害防制條例案件，經本院以93年度訴字第
    476 號判處有期徒刑7 月、5 月；上開三罪經本院裁定減刑
    及定應執行刑為有期徒刑1 年6 月確定，經接續前開殘刑執
    行，於97年10月2 日縮刑期滿執行完畢（於本案構成累犯前
    科）。童志偉亦於94年間因違反毒品危害防制條例案件，經
    本院以94年度訴字第2488號判處有期徒刑10月、6 月；又於
    95年間因搶奪案件，經本院以95年度訴字第654 號判處有期
    徒刑8 月；復於95年間因竊盜案件，經本院以95年度上訴字
    第4613號判處有期徒刑4 年；嗣上開各罪經本院裁定減刑並
    定應執行刑有期徒刑4 年10月15日確定，甫於99年7 月16日
    縮短刑期假釋出監（本案於假釋期間內犯罪，故不構成累犯
    ）。詎仍不知悔改，陳昶宏、童志偉二人竟共同基於意圖為
    自己不法所有之犯意聯絡，由童志偉騎乘渠等竊得之車牌號
    碼225-DUC 號普通重型機車搭載陳昶宏（所犯竊盜罪部分，
    業經臺灣高等法院於100 年5 月3 日以100 年度上訴字第83
    7 號判決分別判處童志偉、陳昶宏有期徒刑5 月、6 月確定
    ，屬前案確定判決效力所及，故另經臺灣板橋地方法院檢察
    署為不起訴處分），於99年10月8 日上午8 時45分許，行經
    臺北縣蘆洲市（現改制為新北市蘆洲區○○○路107 之1號
    前，趁路人楊春玉不及防備之際，由陳昶宏徒手搶奪楊春玉
    所有之金項鍊1 條得手，過程中致楊春玉摔倒受有擦傷（涉
    犯傷害罪部分，未據告訴），陳昶宏、童志偉行搶後隨即逃
    逸，並將該機車丟棄路旁，該金項鍊則變賣朋分花用。嗣經
    楊春玉報警處理，為警調閱監視器，而循線查獲。
二、案經新北市政府警察局蘆洲分局報請臺灣板橋地方法院檢察
    署檢察官偵查起訴。
    理  由
一、查被告陳昶宏、童志偉所犯係死刑、無期徒刑、最輕本刑為
    3 年以上有期徒刑以外之罪，其於準備程序中就前揭被訴事
    實為有罪之陳述，經受命法官告知簡式審判程序之旨，並聽
    取其與公訴人之意見後，本院合議庭認為適宜由受命法官獨
    任進行簡式審判程序，爰依刑事訴訟法第273 條之1 第1 項
    規定，裁定由受命法官獨任進行簡式審判程序，合先敘明。
二、上揭犯罪事實，業據被告陳昶宏、童志偉於偵查、本院準備
    程序及審理時坦承不諱，核與被害人楊春玉於警詢時之指訴
    情節相符，復有監視錄影畫面翻拍照片34張在卷可稽，足認
    被告任意性之自白與事實相符，堪予採信。是本案事證明確
    ，被告犯行洵堪認定，應依法論科。
三、是核被告陳昶宏、童志偉所為，均係犯第325 條第1 項之搶
    奪罪。被告二人就本件犯行，有犯意聯絡及行為分擔，為共
    同正犯。又被告陳昶宏前有如事實欄所載之論罪科刑執行情
    形，有臺灣高等法院被告前案紀錄表1 份附卷可憑，其於受
    徒刑執行完畢後5 年內，故意再犯本件有期徒刑以上之罪，
    為累犯，應依刑法第47條第1 項加重其刑。爰審酌被告二人
    均有搶奪之前案紀錄，又被告童志偉尚在假釋期間，而被告
    陳昶宏亦甫經徒刑執行完畢出監，竟均不知警惕，再犯本件
    搶奪罪，且渠等正值青年，不思以正當方法賺取財物，為貪
    圖不法利益，恣意騎車搶奪他人物品，危害社會治安甚鉅，
    行為實有不當，兼衡渠等犯罪動機、目的、手段、所生危害
    、被害人所受損及被告二人犯後均坦承犯行，態度良好等一
    切情狀，分別量處如主文所示之刑，以資懲儆。
據上論斷，依刑事訴訟法第273 條之1 第1 項、第299 條第1 項
前段項，刑法第28條、第325 條第1 項、第47條第1 項、第41條
第1 項前段，判決如主文。
本案經檢察官吳育增到庭執行職務。
中    華    民    國   100    年    11    月    17    日
                  刑事第四庭   法  官   陳苑文
上列正本證明與原本無異。
如不服本判決，應於判決送達後10日內敘明上訴理由，向本院提
出上訴狀 (應附繕本) ，上訴於臺灣高等法院。其未敘述上訴理
由者，應於上訴期間屆滿後20日內向本院補提理由書「切勿逕送
上級法院」。
                               書記官   林金良
中    華    民    國   100    年    11    月    17    日
附錄本案論罪科刑法條全文：
中華民國刑法第320條
（普通竊盜罪、竊佔罪）
意圖為自己或第三人不法之所有，而竊取他人之動產者，為竊盜
罪，處5  年以下有期徒刑、拘役或 5 百元以下罰金。
意圖為自己或第三人不法之利益，而竊佔他人之不動產者，依前
項之規定處斷。
前二項之未遂犯罰之。